臺灣高等法院高雄分院民事裁定　　　　　 96年度抗字第234號
抗　告　人　法務部行政執行署高雄行政執行處
法定代理人　甲○○
相　對　人　乙○
　　　　　　　　　　　　號
上列當事人間聲請管收事件，抗告人對於中華民國96年7 月26日
臺灣高雄地方法院96年度管字第7 號所為裁定提起抗告，本院裁
定如下：
    主  文
原裁定廢棄。
准予管收相對人乙○個月。
聲請及抗告程序費用由相對人負擔。
    理  由
一、抗告人之法定代理人已於96年8 月29日變更為甲○○，茲甲
    ○○聲明承受訴訟，核無不合，應予准許。
二、本件抗告意旨略以：
  (一)本件經抗告人調閱相對人之形式財產資料，查得相對人在90
    年度收入新臺幣（下同）176 萬483 元，91年度收入91萬38
    69元，92年度收入103 萬7781元，93年度收入96萬843 元，
    94年度收入90萬4010元，95年度收入50萬7690元，即相對人
    自90年度至95年度之收入合計有608 萬4676元。其收入非但
    能供應其子女在國外求學1 年須60萬元；一整年全家保險費
    繳納上百萬元，配偶洪結義所有坐落高雄縣永安鄉○○○段
    477 之13地號土地及其地上房屋即門牌號碼高雄縣永安鄉○
    ○路光明8 巷1 號約270 萬元房貸等各項支出。足見相對人
    所積欠約34萬多元之欠稅款非無力清償。其只要處分財產或
    減少生活費用支出，即可輕易繳納本件滯納稅款。又相對人
    自91年11月12日收到國稅局繳納通知書，92年4 月9 日移送
    抗告人執行以來，早已明知有滯納稅額未繳，卻將收入用於
    非維持基本生活之各項開銷，顯有履行義務之可能，故不履
    行。
  (二)至於原裁定以相對人名下尚有不動產及投資共21筆，應先執
    行云云。然查相對人所有坐落高雄縣大寮鄉○○段59地號等
    19筆畸零地（下稱系爭土地），原移送機關財政部臺灣省南
    區國稅局（下稱南區國稅局）以債權人立場主張拍賣無實益
    ，不願繳納鑑價，指界等費用，並撤回執行，致抗告人無法
    對之進行拍賣，且縱進行拍賣，因無實益，亦將造成相對人
    或國庫（即相對人不繳納時）更大之負擔。又相對人原有投
    資國泰金融控股股份有限公司股票，相對人自承已將持股股
    票出售，得款約7 萬元，國稅局亦查無相對人之其他任何財
    產可供執行，故抗告人並無未先執行相對人其他財產，即逕
    聲請管收之情事。乃原裁定駁回抗告人管收相對人之聲請，
    實有未當，爰提起本件抗告，求予廢棄原裁定，並裁定准予
    管收相對人云云
二、按行政執行管訊問義務人後，認有下列各款情形之一，而有
    管收必要者，行政執行處應自拘提時起24小時內，聲請法院
    管收：(一)顯有履行義務之可能，故不履行。(二)顯有逃匿之虞
    。(三)就應供強制執行之財產有隱匿或處分之情事。(四)已發見
    之義務人財產不足清償其所負義務，於審酌義務人整體收入
    ，財產狀況及工作能力，認有履行義務之可能，別無其他執
    行方法而拒絕報告其財產狀況或為虛偽之報告。行政執行法
    第17條第5項定有明文。
三、經查本件抗告人所負公法上金錢給付義務為89年度綜合所得
    稅及使用牌照稅、90年度綜合所得稅及使用牌照稅、91年度
    使用牌照稅、92年度使用牌照稅。其繳納期限依序分別為91
    年11月30日、92年8月31日、93年3月20日、91年3月22日、
    92年3月31日、93年8月31日。本稅及滯納金依序為64,300元
    、11,230元及1,684元、160,845元及24,126元、13,300元，
    33,443元及5,016元、11,230元及1,684元、11,230元及1,68
    4元、3,876元及581元（以上共344,229元）。此有上開稅款
    繳納通知書及收件回執附卷可憑。另觀諸卷附南區國稅局綜
    合所得稅核定資料清單，相對人於91年度所得為91萬3,869
    元、92年度所得為103萬7,781元、93年度所得為96萬843元
    、94年度所得為90萬4,010元、95年度所得為50萬7,690元（
    以上共608萬4,676元），是以就相對人於前揭年度之收入如
    扣除家庭基本支出外，相對人顯有履行公法上金錢給付義務
    之可能，乃相對人就前揭小額稅款部分，亦拒未履行，則抗
    告人主張相對人顯有履行義務之可能，故不履行等情，即屬
    有據，堪予採信。
四、雖相對人於原審到庭陳稱，伊自90年至95年在國泰人壽保險
    公司任職期間，每月平均收入為5 萬元，家庭支出均由相對
    人支付，每月須支出房貸、子女教育費用及家庭生活費用等
    ，支出高於收入，因之無力繳納稅款云云，然已為抗告人所
    否認。又抗告人對於前開陳述，並未提出任何證據資料而為
    佐證，且於本院通知其於96年10月30日到庭，亦拒未到庭陳
    述意見，是相對人上開陳述應不足採信。至於相對人固另有
    坐落高雄縣大寮義和段59地號等19筆畸零地，面積共42.80
    平方公尺（見本院卷第32、33頁），及1 輛1994年出廠，車
    牌號碼3VJ-9761號自小客車，惟相對人已自承未再使用該部
    車輛，且該自小客車已老舊。又前開19筆畸零地面積甚小，
    抗告人亦主張債權人南區國稅局因認無拍賣實益，不願支付
    執行費用，而於96年6 月6 日言詞向抗告人撤回執行等情（
    見抗告人92年度綜所稅執字第48790 號卷第22頁，本院卷第
    35頁）。本院爰審酌相對人所積欠稅款並非完全無清償之能
    力，乃其對前揭小額欠稅部分亦不願繳納，是相對人顯有履
    行義務之可能，故不履行，堪予認定。
五、抗告人聲請經原法院以96年度拘字第124 號裁定准於96年8
    月15日前拘提相對人後於96年7 月26日上午7 時30分拘獲相
    對人經行政執行官訊問後，旋於同日依行政執行法第17條第
    5 項第1 款之規定向原法院聲請管收相對人（見抗告人92年
    度綜所稅執字第48790 號卷第27頁、第38頁、第39頁、原審
    卷第2 頁），即無不合，應予准許。原審疏未詳查，遽予駁
    回抗告人之聲請，尚有未當。抗告意旨指摘原裁定不當，求
    予廢棄，為有理由。爰由本院將原裁定廢棄，另為裁定如主
    文第2項之所示。
六、本件抗告人依行政執行法第17條第5 項第1 款之規定，聲請
    管收相對人部分為有理由，應予准許，已如前述，是抗告人
    併依同法條第5 項第3 款、第4 款聲請部分，即毋庸再予論
    述，附此明。
七、據上論結，本件抗告為有理由，依行政執行法第17條第5 項
    第1 款、第9 項、第26條、強制執行法第30條之1 、民事訴
    訟法第492條、第95條、第78條，裁定如主文。
中　　華　　民　　國　　96　　年　　11　　月　　5 　　日
                            民事第三庭
                                審判長法官  張國彬
                                法      官  鄭月霞
                                法      官  吳登輝
以上正本證明與原本無異。
如不服本裁定應於送達後10日內向本院提出再抗告狀（並按他造
當事人之人數附繕本），並繳納再抗告費新台幣1,000 元。再為
抗告應以適用法規顯有錯誤為理由，並經本院之許可，該許可以
原裁定所涉及之法律見解具有原則上之重要性者為限，並委任律
師為代理人。抗告人之配偶、三親等內之血親、二親等內之姻親
，或抗告人為法人、中央或地方機關時，其所屬專任人員具有律
師資格並經法院認適當者，亦得為第三審代理人。抗告人或其法
定代理人具有律師資格者及前項情形，應於提起抗告或委任時釋
明之。
中　　華　　民　　國　　96　　年　　11　　月　　6 　　日
                                書  記  官   張明賢
                                                 ＱＷＦ
